臺彰化地方法院民事判決　91年度訴字第1180號
原　　　告　ｉ○○
訴訟代理人　蔡譯智律師
複　代理人　徐永城律師
　　　　　　黃秀惠律師
　　　　　　甲未○
　　　　　　甲酉○
被　　　告　ｐ○○
　　　　　　ｑ○○
　　　　　　ｒ○○
　　　　　　Ｎ○○○
　　　　　　Ｏ○○
　　　　　　黃○○
　　　　　　甲午○
　　　　　　　　　　　　　15.
　　　　　　甲寅○○
　　　　　　ｂ○○
　　　　　　Ｙ○○
　　　　　　ｃ○○
　　　　　　ｋ○○
　　　　　　Ｕ○
　　　　　　Ｗ○○
　　　　　　Ｖ○○
　　　　　　癸○
　　　　　　ｏ○○
　　　　　　己○○
　　　　　　辛○○
　　　　　　壬○○○
　 　　　　 甲甲○
　　　　　　甲巳○即黃陳燕雀、.
　　　　　　甲卯○即黃陳燕雀、.
　　　　　　甲辛○即黃陳燕雀、.
　　　　　　甲辰○即黃陳燕雀、.
　　　　　　甲癸○即黃陳燕雀、.
　　　　　　甲壬○即黃陳燕雀、.
　　　　　　子○○○即黃陳燕雀.
　　　　　　甲丑○即黃陳燕雀、.
　　　　　　甲子○即黃陳燕雀、.
　　　　　　宇○○
　　　　　　甲己○
　　　　　　ｙ○○
　　　　　　Ｒ○○
　　　　　　Ｓ○○
　　　　　　酉○○
　　　　　　Ｋ○○
　　　　　　丑○○
　　　　　　甲庚○
　　　　　　甲申○
　　　　　　乙○○○
　　　　　　地○○
上　一　人
訴訟代理人　Ｇ○○
被　　　告　ｈ○○
　　　　　　戊○○
　　　　　　庚○○
　　　　　　戌○○
　　　　　　Ｚ○○
　　　　　　午○○
　　　　　　Ｄ○○
　　　　　　ｚ○○
　　　　 　 寅○○
　　　　　　玄○○
　　　　　　亥○○
　　　　　　ｕ○○
　　　　　　天○○
上　一　人
訴訟代理人　甲丙○
被　　　告　丙○○
訴訟代理人　甲○○
被　　　告　巳○○
　　　　　　申○○
　　　　　　辰○○
　　　　　　未○○
　　　　　　ｊ○○○即陳日彰之.
　　　　　　Ｍ○○即陳日彰之承.
　　　　　　Ｕ○春即陳日彰之承.
　　　　　　Ｑ○○即陳日彰之承.
　　　　　　Ｐ○○即陳日彰之承.
兼　上五人
訴訟代理人　Ｌ○○即陳日彰之承.
被　　　告　Ｘ○○
　　　　　　ｄ○○
　　　　　　Ｈ○○
　　　　　　Ｃ○○
　　　　　　ｌ○○
　　　　　　Ａ○○
　　　　　　甲丁○
　　　　　　甲戊○
　　　　　　甲乙○
　　　　　　丁○○
　　　　　　ｗ○○
　　　　　　ｖ○○
　　　　　　ｎ○○
　　　　　　ｍ○○
兼　上一人
訴訟代理人　Ｆ○○
被　　　告　卯○○
　　　　　　Ｉ○○
　　　　　　Ｊ○○
　　　　　　Ｔ○○
　　　　　　ａ○○
　　　　　　Ｂ○○
　　　　　　ｅ○○
　　　　　　宙○○
　　　　　　ｆ○○
　　　　　　ｇ○○
　　　　　　ｔ○○
　　　　　　ｓ○○
　　　　　　Ｅ○○
上　一　人
法定代理人　ｘ○○
上列當事人間請求分割共有物事件，經本院於民國94年5月5日言
詞辯論終結，判決如下：
    主      文
被告Ｎ○○○、Ｏ○○、黃○○、甲午○、甲寅○○、ｂ○○、
Ｙ○○、ｃ○○、ｋ○○、Ｕ○、Ｗ○○、Ｖ○○、癸○、ｏ○○、己○○、辛○○、壬○○○、甲甲○、甲巳○、甲卯○、甲
辛○、甲辰○、甲癸○、甲壬○、子○○○、甲丑○、甲子○應
就被繼承人陳梗所遺坐落彰化縣和美鎮○○段中寮小段壹肆肆地
號、地目建、面積柒壹貳平方公尺（登記面積柒貳陸伍平方公
尺）土地，應有部分一○○○○○分之二○八四，辦理繼承登記
。
被告宇○○、甲己○、ｙ○○、Ｒ○○、Ｓ○○、酉○○、Ｋ○○、丑○○、甲庚○、甲申○、乙○○○應就被繼承人陳龍所遺
前項土地，應有部分一○○○○○分之二○八四，辦理繼承登記
。
被告戊○○、庚○○應就被繼承人林陳素蘭所遺第一項土地，應
有部分一○○○○○分之一三九○，辦理繼承登記。
被告ｊ○○○、Ｍ○○、Ｕ○春、Ｑ○○、Ｐ○○、Ｌ○○應就
被繼承人陳日彰所遺第一項土地，應有部分一○○○○○分之二
○八三，辦理繼承登記。
兩造所共有第一項土地，其分割方法如附圖一所示編號Ｆ１部分
，面積壹柒零平方公尺，分歸被告玄○○取得；編號Ｆ２部分，
面積壹零平方公尺，分歸被告Ｉ○○取得；編號Ｆ３部分，面積
壹零平方公尺，分歸被告卯○○取得；編號Ｆ４部分，面積壹零
平方公尺，分歸被告Ｊ○○取得；編號Ｆ５部分，面積壹肆平
方公尺，分歸被告亥○○取得；編號Ｆ６部分，面積玖平方公
尺，分歸浩Ｃ○○取得；編號Ｆ７部分，面積貳零貳平方公尺，
分歸被告Ｅ○○取得；編號Ｆ８、Ｆ部分，面積各壹伍平方
公尺、貳壹捌平方公尺，分歸被告丁○○取得；編號Ｆ９部分，
面積壹壹壹平方公尺，分歸被告Ｎ○○○、Ｏ○○、黃○○、甲
午○、甲寅○○、ｂ○○、Ｙ○○、ｃ○○、ｋ○○、Ｕ○、Ｗ
○○、Ｖ○○、癸○、ｏ○○、己○○、辛○○、壬○○○、甲
甲○、甲巳○、甲卯○、甲辛○、甲辰○、甲癸○、甲壬○、子
○○○、甲丑○、甲子○取得，並維持公同共有；編號Ｆ１０部分
，面積壹壹壹平方公尺，分歸被告宇○○、甲己○、ｙ○○、Ｒ
○○、Ｓ○○、酉○○、Ｋ○○、丑○○、甲庚○、甲申○、乙○○○取得，並維持公同共有；編號Ｆ、Ｆ－１、Ｆ部分
，面積各貳柒平方公尺、貳伍平方公尺、壹玖平方公尺，分
歸原告取得；編號Ｆ部分，面積肆捌平方公尺，分歸被告宙○○取得；編號Ｆ部分，面積肆柒平方公尺，分歸被告ｅ○○取
得；編號Ｆ部分，面積捌貳平方公尺，分歸被告ｍ○○取得；
編號Ｆ部分，面積捌貳平方公尺，分歸被告Ｆ○○取得；編號
Ｆ部分，面積壹壹柒平方公尺，分歸被告申○○取得；編號Ｆ
部分，面積壹壹柒平方公尺，分歸被告巳○○取得；編號Ｆ
部分，面積壹壹柒平方公尺，分歸被告辰○○取得；編號Ｆ部
分，面積陸零平方公尺，分歸被告ｔ○○取得；編號Ｆ部分，
面積伍玖平方公尺，分歸被告ｓ○○取得；編號Ｆ部分，面積
壹壹玖平方公尺，分歸被告天○○取得；編號Ｆ部分，面積
捌平方公尺，分歸被告甲丁○取得；編號Ｆ部分，面積捌平
方公尺，分歸被告甲戊○取得；編號Ｆ部分，面積捌平方公
尺，分歸被告甲乙○取得；編號Ｆ部分，面積貳平方公尺，
分歸被告Ｔ○○取得；編號Ｆ部分，面積貳平方公尺，分歸
被告Ａ○○取得；編號Ｆ部分，面積壹零平方公尺，分歸被告
Ｂ○○取得；編號Ｆ部分，面積壹零平方公尺，分歸被告ｚ○○取得；編號Ｆ部分，面積壹零平方公尺，分歸被告Ｄ○○取
得；編號部分，面積伍平方公尺，分歸被告ｒ○○取得；編
號Ｆ部分，面積伍平方公尺，分歸被告ｑ○○取得；編號Ｆ
部分，面積肆平方公尺，分歸被告ｐ○○取得；編號Ｆ部
分，面積柒平方公尺，分歸被告午○○取得；編號Ｆ部分，
面積伍陸平方公尺，分歸被告戌○○取得；編號Ｆ部分，面積
伍陸平方公尺，分歸被告Ｚ○○取得；編號Ｆ、Ｆ部分，面
積各壹玖平方公尺、柒貳平方公尺，分歸被告地○○取得；編
號Ｆ部分，面積貳玖壹平方公尺，分歸被告寅○○取得；編號
Ｆ部分，面積壹零伍平方公尺，分歸被告Ｈ○○取得；編號Ｆ
部分，面積玖捌平方公尺，分歸被告ｄ○○取得；編號Ｆ部
分，面積貳貳肆平方公尺，分歸被告未○○取得；編號Ｆ部分
，面積壹伍平方公尺，分歸被告ｊ○○○、Ｍ○○、Ｕ○春、
Ｑ○○、Ｐ○○、Ｌ○○取得，並維持公同共有；編號Ｆ部分
，面積壹玖平方公尺，分歸被告Ｘ○○取得；編號Ｆ、Ｆ部
分，面積各平方公尺、壹伍柒陸平方公尺，分歸兩造取得，並
按原應有部分比例維持共有；編號Ｆ部分，面積肆貳平方公
尺，分歸被告ａ○○取得；編號Ｆ部分，面積伍捌平方公尺，
分歸被告陳憶昇取得；編號Ｆ部分，面積伍玖平方公尺，分歸
被告ｖ○○取得；編號Ｆ部分，面積伍平方公尺，分歸被告
ｆ○○取得；編號Ｆ部分，面積伍平方公尺，分歸被告ｇ○○取得；編號Ｆ部分，面積伍玖平方公尺，分歸被告ｗ○○取
得；編號Ｆ部分，面積伍柒平方公尺，分歸被告ｕ○○取得；
編號Ｆ部分，面積肆捌平方公尺，分歸被告戊○○、庚○○取
得，並維持公同共有；編號Ｆ部分，面積壹肆玖平方公尺，分
歸被告丙○○取得；編號Ｆ、Ｆ部分，面積各壹捌貳平方公
尺、壹陸貳平方公尺，分歸被告ｈ○○取得；編號Ｆ部分，面
積壹平方公尺，分歸被告ｌ○○取得。
兩造應互為補償如附表二所示之金額。
訴訟費用由兩造按附表一所示比例分擔。
    事實及理由
一、原告於民國91年12月3日提起本件訴訟後，被告黃陳燕雀於9
    1年12月12日死亡，經原告於92年6月11日具狀聲明由黃陳燕
    雀之繼承人即配偶黃再欽、長男甲巳○、三男黃煇榮、四男
    甲卯○、五男甲辛○、六男甲辰○、七男甲癸○、八男甲壬○、長女子○○○承受訴訟；黃再欽嗣於92年5月6日死亡，
    經原告於92年10月6日具狀聲明由黃再欽之繼承人即長男甲
    巳○、三男黃煇榮、四男甲卯○、五男甲辛○、六男甲辰○
    、七男甲癸○、八男甲壬○、長女子○○○承受訴訟；黃煇
    榮復於94年2月3日死亡，經原告於94年4月1日具狀聲明由黃
    煇榮之繼承人即長男甲丑○、次男甲子○承受訴訟；被告陳
    日彰則於92年6月29日死亡，經其繼承人即配偶ｊ○○○、
    長男Ｌ○○、次男Ｍ○○、三女Ｑ○○、四女Ｐ○○、養子
    Ｕ○春於92年8月25日具狀聲明承受訴訟等情，核與卷附土
    地登記謄本、戶籍登記簿謄本、戶籍謄本、繼承系統表，均
    無不合，應予准許。
二、被告ｐ○○、ｑ○○、ｒ○○、Ｎ○○○、Ｏ○○、黃○○
    、甲午○、甲寅○○、ｂ○○、Ｙ○○、ｃ○○、ｋ○○、
    Ｕ○、Ｗ○○、Ｖ○○、癸○、辛○○、ｏ○○、己○○、
    壬○○○、甲甲○、宇○○、ｙ○○、Ｒ○○、Ｓ○○、甲
    己○、酉○○、Ｋ○○、丑○○、甲庚○、甲申○、乙○○○、地○○、ｈ○○、戊○○、林雪梅、戌○○、Ｚ○○、
    午○○、Ｄ○○、ｚ○○、寅○○、玄○○、亥○○、巳○○、申○○、未○○、Ｈ○○、Ｃ○○、ｌ○○、Ａ○○、
    甲戊○、甲乙○、丁○○、ｗ○○、ｕ○○、ｖ○○、ｎ○○、ｍ○○、Ｆ○○、卯○○、Ｉ○○、Ｊ○○、Ｔ○○、
    ａ○○、Ｂ○○、ｅ○○、宙○○、ｆ○○、ｇ○○、ｔ○○、ｓ○○、Ｅ○○、甲巳○、甲卯○、甲辛○、甲辰○、
    甲癸○、甲壬○、子○○○、ｊ○○○、Ｍ○○、Ｕ○春、
    Ｑ○○、Ｐ○○、Ｌ○○、甲丑○、甲子○均受合法通知，
    未於最後言詞辯論期日到場，核無民事訴訟法第386條各款
    所列情形，爰按民事訴訟法第385條第1項前段規定，依原告
    之聲請，由其一造辯論而為判決。
三、本件原告主張：坐落彰化縣和美鎮○○段中寮小段144地號
    、地目建、面積7132平方公尺（登記面積7265平方公尺）土
    地（下稱系爭土地）為兩造所共有，應有部分各如附表一所
    示。系爭土地原共有人陳梗業於38年10月22日死亡，被告Ｎ
    ○○○、Ｏ○○、黃○○、甲午○、甲寅○○、ｂ○○、Ｙ
    ○○、ｃ○○、ｋ○○、Ｕ○、Ｗ○○、Ｖ○○、癸○、ｏ
    ○○、己○○、辛○○、壬○○○、甲甲○、甲巳○、甲卯
    ○、甲辛○、甲辰○、甲癸○、甲壬○、子○○○、甲丑○
    、甲子○等27人（下稱被告Ｎ○○○等27人）為其繼承人；
    原共有人陳龍已於57年6月7日死亡，被告宇○○、ｙ○○、
    Ｒ○○、Ｓ○○、甲己○、酉○○、Ｋ○○、丑○○、甲庚○、甲申○、乙○○○等11人（下稱被告宇○○等11人）為
    其繼承人；原共有人林陳素蘭亦於77年2月12日死亡，被告
    戊○○、林雪梅等2人（下稱被告戊○○等2人）為其繼承人
    ；被告陳日彰則於92年6月29日死亡，被告ｊ○○○、Ｌ○○、Ｍ○○、Ｑ○○、Ｐ○○、Ｕ○春等6人（下稱被告ｊ
    ○○○等6人）為其繼承人；其等迄今均尚未辦理繼承登記
    。而系爭土地並無因物之使用目的不能分割或契約訂有不分
    割期限之情形，且兩造無法協議分割，爰基於民法第823 條
    第1項、第824條第2項之規定，請求被告Ｎ○○○等27人、
    被告宇○○等11人、被告戊○○等2人、被告ｊ○○○等6人
    ，分別辦理繼承登記，以及准予裁判分割系爭土地等語。並
    聲明：如主文所示。
四、被告之聲明及陳述：
  (一)被告天○○、丙○○、辰○○、Ｘ○○、ｄ○○、甲丁○均
    辯稱：同意依附圖一所示方法分割，對政揚不動產鑑定有限
    公司（下稱政揚公司）之鑑定研究報告書沒有意見等語。並
    聲明：同意分割。
  (二)被告寅○○、巳○○、申○○、未○○、ｔ○○、ｊ○○○
    、Ｍ○○、Ｕ○春、Ｑ○○、Ｐ○○、Ｌ○○未於最後言詞
    辯論期日到場，依其等於準備程序期日、其餘言詞辯論期日
    所為聲明及陳述，則辯稱：同意依附圖一所示方法分割等語
    。並聲明：同意分割。
  (三)被告ｒ○○、Ｎ○○○、甲午○、ｃ○○、酉○○、地○○
    、ｈ○○、戌○○、Ｚ○○、玄○○、亥○○、ｌ○○、ｗ
    ○○、ｕ○○、ｖ○○、ｎ○○、ｍ○○、Ｆ○○、卯○○
    、Ｉ○○、ａ○○、ｆ○○、ｇ○○未於最後言詞辯論期日
    到場，依其等於準備程序期日、其餘言詞辯論期日所為聲明
    及陳述則辯稱：同意分割等語。並聲明：同意分割。
  (四)被告ｐ○○、ｑ○○、Ｏ○○、黃○○、甲寅○○、ｂ○○
    、Ｙ○○、ｋ○○、Ｕ○、Ｗ○○、Ｖ○○、癸○、辛○○
    、ｏ○○、己○○、壬○○○、甲甲○、宇○○、ｙ○○、
    Ｒ○○、Ｓ○○、甲己○、Ｋ○○、丑○○、甲庚○、甲申
    ○、乙○○○、戊○○、林雪梅、午○○、Ｄ○○、ｚ○○
    、Ｈ○○、Ｃ○○、Ａ○○、甲戊○、甲乙○、丁○○、Ｊ
    ○○、Ｔ○○、Ｂ○○、ｅ○○、宙○○、ｓ○○、Ｅ○○
    、甲巳○、甲卯○、甲辛○、甲辰○、甲癸○、甲壬○、子
    ○○○、甲丑○、甲子○均未於準備程序期日及言詞辯論期
    日到場，亦未提出書狀作何聲明或陳述。
五、按登記人員或利害關係人於登記完畢後，發現登記錯誤或遺
    漏時，應申請更正登記，登記機關於報經上級地政機關查明
    核准後更正之，土地登記規則第134條第1項定有明文。是以
    土地登記之面積如與實際測量所得之面積不符，於共有人間
    無爭執者，法院得於地政機關辦理更正登記完畢後，為分割
    共有物之判決，或逕依原告請求，參考地政機關實測所得之
    面積判決分割，並於理由欄敘明面積不符情節，待該判決確
    定後，由當事人持向地政機關聲請一併為更正及分割登記，
    均毋庸由原告追加聲明，請求更正共有土地之面積後始為判
    決分割。經查，系爭土地經彰化縣和美地政事務所人員測量
    之結果，實際面積為7132平方公尺，與土地登記謄本之登記
    面積7265平方公尺不符，此有附圖一、附圖二之複丈成果圖
    為憑，且到場之兩造對於上開測量結果復無爭執，按諸前開
    說明，本院自得依原告之請求，參考地政機關實測所得之面
    積而為判決分割，核先敘明。
六、次按分割共有物，性質上為處分行為，依民法第759條規定
    ，共有不動產之共有人中有人死亡時，於其繼承人未為繼承
    登記以前，固不得分割共有物。惟於分割共有物訴訟中，原
    告請求該共有人之繼承人辦理繼承登記，並合併對該共有人
    之繼承人及其他共有人為分割共有物之請求，不但符合訴訟
    經濟原則，亦與民法第759條及強制執行法第130條規定之旨
    趣無違（最高法院69年臺上字第1012號判例意旨參照）。經
    查，系爭土地原共有人陳梗業於38年10月22日死亡，被告Ｎ
    ○○○等27人為其繼承人；原共有人陳龍已於57年6月7日死
    亡，被告宇○○等11人為其繼承人；原共有人林陳素蘭亦於
    77 年2月12日死亡，被告即戊○○等2人為其繼承人；被告
    陳日彰則於92年6月29日死亡，被告ｊ○○○等6人為其繼承
    人；其等迄今仍未辦理繼承登記等情，為兩造所不爭執，並
    有土地登記謄本、戶籍謄本、繼承系統表在卷可稽，應認屬
    實。是以原告於本件分割共有物之訴，合併訴請被告Ｎ○○○等27人應就被繼承人陳梗所遺系爭土地應有部分100000分
    之2084，被告宇○○等11人應就被繼承人陳龍所遺系爭土地
    應有部分100000分之2084，被告戊○○等2人應就被繼承人
    林陳素蘭所遺系爭土地應有部分100000分之1390，被告ｊ○○○等6人應就被繼承人陳日彰所遺系爭土地應有部分10000
    0分之2083，分別辦理繼承登記，自屬有據，應予准許。
七、本件原告主張系爭土地為兩造所共有，應有部分各如附表一
    所示，而系爭土地並無因物之使用目的不能分割或契約訂有
    不分割期限之情形，且兩造無法協議分割等語，為被告所不
    爭執，並有土地登記謄本、戶籍謄本、繼承系統表在卷為證
    ，是以原告依民法第823條第1項、第824條第2項之規定，請
    求分割系爭土地，於法有據，應予准許。
八、按共有人因共有物分割之方法不能協議決定而提起分割共有
    物之訴，應由法院斟酌共有物之性質、共有人之意願、全體
    共有人之利益、經濟效用等因素，秉持公平原則，而為適當
    之分配。經查：(一)系爭土地上除被告Ｅ○○所有如附圖二所
    示編號1部分之RC造建物，被告ａ○○所有編號8部分之加強
    磚造建物，被告寅○○所有編號10部分之RC造建物，被告Ｈ
    ○○所有編號12部分之加強磚造建物，被告ｈ○○所有編號
    13部分之加強磚造建物，被告ｌ○○所有編號14部分之加強
    磚造建物，被告丙○○所有編號15部分之加強磚造建物，被
    告Ｘ○○所有編號16部分之RC造建物，被告ｊ○○○等6人
    所公同共有編號17部分之加強磚造建物，被告未○○所有編
    號18部分之加強磚造建物、編號20部分之RC造建物等建物外
    ，尚有原告、被告ｐ○○、ｑ○○、Ｎ○○○、ｃ○○、酉
    ○○、ｈ○○、Ｈ○○、甲丁○、丁○○、ｗ○○、Ｆ○○
    、Ｔ○○、ａ○○、宙○○、ｇ○○、戌○○、玄○○、丙○○、巳○○、申○○、辰○○、未○○、Ｅ○○所有之磚
    造或鐵架造建物坐落其上等情，業經本院會同彰化縣和美地
    政事務所人員現場勘測明確，並製有複丈成果圖如附圖二、
    勘驗筆錄附卷可考。然除上開編號1、8、10、12至18、20等
    建物，分屬加強磚造或RC造建物，經濟價值較高，應有保留
    實益外，其餘建物均屬磚造或鐵架造建物，經濟價值不高，
    且若予保留，系爭土地即難以妥適分割，應認為尚無保留之
    實益與必要。(二)系爭土地之地目為建，使用分區為鄉村區，
    使用地類別則為乙種建築用地，此有土地登記謄本在卷為證
    ，是系爭土地之分割方法，自應考量各共有人日後建築與對
    外通行之需要。依本院現場勘驗之結果，系爭土地僅南、北
    兩側面臨既有道路，可作為對外通行之用，東、西兩側則與
    訴外人所有之土地毗鄰，無法對外通行。又系爭土地南北長
    度達84公尺至105公尺，且兩造各自所有之應有部分比例不
    大，顯然無法使兩造分配取得之土地，均直接面臨南、北兩
    側既有道路。因此，系爭土地之分割方法，確有留設共有道
    路，俾供兩造日後對外通行之必要。(三)原告與被告天○○、
    丙○○、辰○○、Ｘ○○、ｄ○○、甲丁○、寅○○、巳○○、申○○、未○○、ｔ○○、ｊ○○○、Ｍ○○、Ｕ○春
    、Ｑ○○、Ｐ○○、Ｌ○○均同意依附圖一所示方法分割，
    其餘被告則未曾對附表一分割方法表示意見。(四)本院審酌系
    爭土地之性質與形狀、共有人之意願、全體共有人之利益、
    對外通行之需求等一切情狀，認為以附圖一所示方法分割應
    屬適當。
九、再依附圖一所示方法分割之結果，兩造實際分配取得之面積
    與按應有部分比例分配之面積相較，互有增減，且各自分配
    取得之土地形狀、所在位置、交通情形等亦有所差異，經濟
    價值顯有不同，為使兩造分得之土地價值均等，依民法第
    824 條第3項之規定，應有以金錢補償之必要。至於依附圖
    一所示方法分割後，兩造應互為補償之標準，業經本院囑託
    政揚公司鑑定，核閱其鑑定研究報告書之內容，已就系爭土
    地之土地特性、社會及自然因素、行政法令、市場價格等均
    有詳細之分析與說明，堪認該報告書之鑑價結果尚屬合理、
    公允，並為應可作為補償之依據，爰參酌該報告書之結果，
    認為系爭土地分割後，兩造應互為補償之金額，各如附表二
    所示。
十、訴訟費用負擔之依據：民事訴訟法第78條、第80條之1、第8
    5條第1項但書、第2項。
中　　華　　民　　國　　 94 　　年　 6 　月　　  2　　日
                  民事第二庭    法　官　鄭舜元
以上正本係照原本作成。
如對判決上訴，應於判決送達後20日內向本院提出上訴狀。
中　　華　　民　　國　　 94 　　年　 6 　月　　  2　　日
                      　　　    書記官　顏督訓
　附表一：
┌──┬────────────┬────────────────┐
│編號│共有人姓名              │應有部分（訴訟費用負擔比例）    │
├──┼────────────┼────────────────┤
│１  │ｐ○○                  │595/100000                      │
├──┼────────────┼────────────────┤
│２  │ｑ○○                  │595/100000          　          │
├──┼────────────┼────────────────┤
│３  │ｒ○○                  │595/100000                      │
├──┼────────────┼────────────────┤
│４  │被告Ｎ○○○等27人      │公同共有應有部分2084/100000     │
│    │                        │連帶負擔訴訟費用2084/100000     │
├──┼────────────┼────────────────┤
│５  │被告宇○○等11人        │公同共有應有部分2084/100000     │
│    │                        │連帶負擔訴訟費用2084/100000     │
├──┼────────────┼────────────────┤
│６  │地○○                  │4167/100000          　         │
├──┼────────────┼────────────────┤
│７  │ｈ○○                  │6250/100000          　         │
├──┼────────────┼────────────────┤
│８  │被告戊○○等2人         │公同共有應有部分1390/100000     │
│    │                        │連帶負擔訴訟費用1390/100000     │
├──┼────────────┼────────────────┤
│９  │ｉ○○                  │13095/100000                    │
├──┼────────────┼────────────────┤
│１０│戌○○                  │1042/100000                     │
├──┼────────────┼────────────────┤
│１１│Ｚ○○                  │1042/100000                     │
├──┼────────────┼────────────────┤
│１２│午○○                  │695/100000          　          │
├──┼────────────┼────────────────┤
│１３│Ｄ○○                  │198/100000                      │
├──┼────────────┼────────────────┤
│１４│ｚ○○                  │198/100000          　          │
├──┼────────────┼────────────────┤
│１５│寅○○                  │4762/100000                     │
├──┼────────────┼────────────────┤
│１６│玄○○                  │3125/100000          　         │
├──┼────────────┼────────────────┤
│１７│亥○○                  │2083/100000          　         │
├──┼────────────┼────────────────┤
│１８│ｕ○○                  │1042/100000          　　　     │
├──┼────────────┼────────────────┤
│１９│天○○                  │2083/100000                     │
├──┼────────────┼────────────────┤
│２０│丙○○                  │2778/100000                     │
├──┼────────────┼────────────────┤
│２１│巳○○                  │2083/100000                     │
├──┼────────────┼────────────────┤
│２２│申○○                  │2083/100000          　         │
├──┼────────────┼────────────────┤
│２３│辰○○                  │2083/100000                     │
├──┼────────────┼────────────────┤
│２４│未○○                  │2083/100000          　         │
├──┼────────────┼────────────────┤
│２５│被告ｊ○○○等6人       │公同共有應有部分2083/100000     │
│    │                        │連帶負擔訴訟費用2083/100000     │
├──┼────────────┼────────────────┤
│２６│Ｘ○○                  │2083/100000          　         │
├──┼────────────┼────────────────┤
│２７│ｄ○○                  │1786/100000          　         │
├──┼────────────┼────────────────┤
│２８│Ｈ○○                  │1786/100000          　　　     │
├──┼────────────┼────────────────┤
│２９│Ｃ○○                  │695/100000                      │
├──┼────────────┼────────────────┤
│３０│ｌ○○                  │2083/100000                     │
├──┼────────────┼────────────────┤
│３１│Ａ○○                  │595/100000                      │
├──┼────────────┼────────────────┤
│３２│甲丁○                  │695/100000          　          │
├──┼────────────┼────────────────┤
│３３│甲戊○                  │695/100000                      │
├──┼────────────┼────────────────┤
│３４│甲乙○                  │695/100000          　          │
├──┼────────────┼────────────────┤
│３５│丁○○                  │6250/100000                     │
├──┼────────────┼────────────────┤
│３６│ｗ○○                  │1042/100000          　         │
├──┼────────────┼────────────────┤
│３７│ｖ○○                  │1042/100000          　         │
├──┼────────────┼────────────────┤
│３８│ｎ○○                  │1042/100000          　　　     │
├──┼────────────┼────────────────┤
│３９│Ｆ○○                  │1562/100000                     │
├──┼────────────┼────────────────┤
│４０│ｍ○○                  │1562/100000                     │
├──┼────────────┼────────────────┤
│４１│卯○○                  │231/100000                      │
├──┼────────────┼────────────────┤
│４２│Ｉ○○                  │231/100000          　          │
├──┼────────────┼────────────────┤
│４３│Ｊ○○                  │231/100000                      │
├──┼────────────┼────────────────┤
│４４│Ｔ○○                  │595/100000          　          │
├──┼────────────┼────────────────┤
│４５│ａ○○                  │6250/100000                     │
├──┼────────────┼────────────────┤
│４６│Ｂ○○                  │198/100000          　          │
├──┼────────────┼────────────────┤
│４７│ｅ○○                  │828/100000          　          │
├──┼────────────┼────────────────┤
│４８│宙○○                  │828/100000          　　　      │
├──┼────────────┼────────────────┤
│４９│ｆ○○                  │734/100000                      │
├──┼────────────┼────────────────┤
│５０│ｇ○○                  │734/100000                      │
├──┼────────────┼────────────────┤
│５１│ｔ○○                  │1042/100000                     │
├──┼────────────┼────────────────┤
│５２│ｓ○○                  │1042/100000          　         │
├──┼────────────┼────────────────┤
│５３│Ｅ○○                  │3125/100000                     │
└──┴────────────┴────────────────┘
